【裁判字號】    89,易,481
【裁判日期】    890725
【裁判案由】    違反毒品危害防制條例
【裁判全文】
臺灣新竹地方法院刑事判決                          八十九年度易字第四八一號
    公  訴  人  臺灣新竹地方法院檢察署檢察官
    被      告  甲○○
右列被告因違反毒品危害防制條例案件，經檢察官提起公訴 (八十九年度毒偵字第二
五０、九０四號)及移送併辦（八十九年度毒偵字第一四四六、一六四八號），本院
判決如左：
    主  文
甲○○連續施用第二級毒品，處有期徒刑陸月，如易科罰金，以參佰元折算壹日，扣
案之第二級毒品安非他命壹包（毛重拾公克）沒收銷燬之，另扣案之吸食器壹組，沒
收。
    事  實
一、甲○○前於民國八十八年三月間因施用第二級毒品安非他命，經本院以八十八年
    度毒聲字第七四二號裁定送觀察、勒戒後，認無繼續施用毒品傾向，經臺灣新竹
    地方法院檢察署檢察官於八十八年五月五日以八十八年度偵字第三三三三號為不
    起訴處分確定，復於八十八年七月間因施用毒品安非他命，經本院以八十八年度
    毒聲字第二三三八號裁定送觀察、勒戒後，亦認無繼續施用毒品之傾向，經臺灣
    新竹地方法院檢察署檢察官於八十八年十二月三十日以八十八年度偵字第五六四
    一、毒偵字第二一四、七八九、一一三六號號為不起訴處分確定。詎仍不知悔改
    ，復基於施用第二級毒品安非他命之概括犯意，於八十九年一月上旬起至同年五
    月二十一日止，在新竹縣芎林鄉水坑村二鄰水坑七十一號家中及竹北市○○路一
    ０五號朋友家中，以將安非他命置於玻璃球內，再以火燒烤，吸其煙霧之吸食方
    式，平均一、二天施用一次，連續施用第二級毒品安非他命多次，嗣分別為警於
    八十九年一月二十三日下午四時許，在新竹縣芎林鄉上山村一鄰上山九號查獲、
    同年三月九日下午四時三十分許，在同縣竹北市○○路竹北保齡球館地下停車場
    查獲，並扣得第二級毒品安非他命一包（毛重十公克），另於同年四月二十二日
    經警通知其採尿送驗後查獲、及於同年五月二十二日下午六時三十分許，在同縣
    竹北市○○路一０五號，為警搜索查獲，並扣得其所有之吸食器一組。
二、案經新竹縣警察局竹東、竹北分局報請臺灣新竹地方法院檢察署檢察官偵查起訴
    及同署檢察官移送併案審理。
    理  由
一、訊據被告甲○○對於前揭施用第二級毒品安非他命之事實，業已坦承不諱，且被
    告為警查獲及經警通知到案所採之尿液，經送鑑定結果，確呈安非他命陽性反應
    ，亦有台灣檢驗科技股份有限公司八十九年二月二十一日編號ＣＺ000000
    00000號（見八十九年度毒偵字第二五０號偵查卷宗第二十八頁）、八十九
    年五月十六日編號ＣＺ00000000000號（見八十九年度毒偵字第一六
    四八號偵查卷宗第五頁）各一紙，及列管毒品人口尿液檢體採集送驗紀錄表及新
    竹縣衛生局尿液檢驗單各一紙在卷可稽。
二、另被告前於八十八年三月間因施用毒品安非他命，經本院以八十八年度毒聲字第
    七四二號裁定送觀察、勒戒後，認無繼續施用毒品傾向，經臺灣新竹地方法院檢
    察署檢察官於八十八年五月五日以八十八年度偵字第三三三三號為不起訴處分確
    定，復於八十八年七月間因施用毒品安非他命，經本院以八十八年度毒聲字第二
    三三八號裁定送觀察、勒戒後，亦認無繼續施用毒品之傾向，經臺灣新竹地方法
    院檢察署檢察官於八十八年十二月三十日以八十八年度偵字第五六四一、毒偵字
    第二一四、七八九、一一三六號號為不起訴處分確定，亦有該不起訴處分書（見
    八十九年度毒偵字第二五０號偵查卷宗第二十四、二十五頁）、臺灣高等法院被
    告全國前案記錄表、臺灣新竹地方法院檢察署刑案資料查註記錄表附卷足憑，其
    三犯施用第二級毒品，罪證明確，應予依法論科。
三、核被告所為，係犯毒品危害防制條例第十條第二項之罪。被告持有安非他命的低
    度行為，為施用安非他命的高度行為所吸收，不另論罪。其先後多次施用毒品犯
    行，時間緊接，觸犯構成要件相同之罪名，顯係基於概括之犯意為之，為連續犯
    ，依刑法第五十六條規定論以一罪，並加重其刑。公訴人雖僅就被告於八十九年
    一月二十三日下午四時三十五分許、同年三月九日下午四時三十分許各往前回溯
    九十六小時內之某時，所犯施用第二級毒品安非他命犯行提起公訴，然檢察官就
    犯罪事實一部起訴者，其效力及於全部，移送併案部分即被告於八十九年四月二
    十二日、五月二十二日下午六時三十分許，被查獲施用第二級毒品安非他命犯行
    ，及被告於本院審理中坦承自八十九年一月上旬起至同年五月二十一日止，所施
    用安非他命多次之犯行，因與前揭公訴人起訴部分之犯罪事實，有連續犯之裁判
    上一罪關係，本院自應一併審酌，併此敘明。爰審酌被告素行不良，前有多次竊
    盜非行，仍無視法令之禁止，前已因施用毒品案件，經二次不起訴處分，又再度
    施用足以導致精神障礙及生命危險之成癮性毒品，經施以觀察勒戒仍無法使其戒
    斷毒癮，足見其缺乏拒用毒品之決心及悔改之意，兼以施用毒品所生危害以自戕
    健康為主，及其施用次數，事後坦承犯行等一切情狀，量處如主文所示之刑，並
    諭知易科罰金之折算標準。至扣案之安非他命一包（毛重十公克），屬第二級毒
    品，應依毒品危害防制條例第十八條第一項前段之規定，宣告沒收銷毀之。另扣
    案之吸食器一組，為被告所有供施用安非他命所用之物，業經被告自承在卷，應
    依刑法第三十八條第一項第二款規定，宣告沒收。
據上論斷，應依刑事訴訟法第二百九十九條第一項前段，毒品危害防制條例第十條第
二項、第十八條第一項前段，刑法第十一條、第五十六條、第四十一條、第三十八條
第一項第二款，罰金罰鍰提高標準條例第二條，判決如主文。
本案經檢察官林李嘉到庭執行職務。
中      華      民      國    八十九    年      七      月    二十五    日
                                  臺灣新竹地方法院刑事第一庭
                                      審  判 長  法  官
                                                  法  官
                                                  法  官
右正本證明與原本無異。
如不服本判決，應於判決送達後十日內向本院提出上訴狀（應附繕本），上訴於臺灣
高等法院。
                                      書  記  官
中      華      民      國    八十九    年      七      月    二十五    日
附錄論罪法條
毒品危害防制條例第十條第二項
施用第二級毒品者，處三年以下有期徒刑。


司法院資訊處製作；財團法人民間司法改革基金會備份。
